【裁判字號】    99,交聲更,35
【裁判日期】    990628
【裁判案由】    交管條例聲異
【裁判全文】
臺灣板橋地方法院交通事件裁定        99年度交聲更字第34號
原處分機關  交通部公路總局台北區監理所
異  議  人
即受處分人  鼎豐通運股份有限公司
法定代表人  蔡建國
上列異議人因違反道路交通管理處罰條例案件，對於交通部公路
總局台北區監理所於中華民國98年12月28日所為之裁決處分（案
號：北監營裁字第40-CO0000000號、第40-CO0000000號）不服，
聲明異議，本院裁定如下：
    主      文
原處分撤銷。
    理      由
一、原處分意旨略以：異議人鼎豐通運股份有限公司所有之車號
    ０３１－ＫＮ號營業貨櫃曳引車附掛之板車上，懸掛異議人
    所有之８１－ＦＥ號營業半拖車牌照，於民國98年12月4 日
    下午2 時7 分許，由司機方春貴駕駛行經台北縣汐止市○○
    ○路17.2公里（北向）路段時，為警攔查發現有「牌照借供
    他車使用」、「使用他車牌照行駛」之違規，經警舉發，填
    具台北縣政府警察局98年12月4 日北縣警交字第CO0000000
    號、第CO0000000 號舉發違反道路交通管理事件通知單，原
    處分機關於98年12月28日依道路交通管理處罰條例第12條第
    1 項第5 款、第2 項規定，各裁處罰鍰新台幣一萬零八百元
    ，吊銷各該汽車牌照，異議人於99年1 月11日聲明異議等情
    。
二、異議意旨則以：異議人之司機方春貴確於上開時地，駕駛營
    業貨櫃曳引車附掛營業半拖車，經警攔停舉發，惟該營業半
    拖車之牌照確實為８１－ＦＥ號，有原處分機關之驗車紀錄
    為證，只是車架上之小牌掉落標示不清，警員取締舉發有爭
    議，原處分應予撤銷等語。
三、法院之判斷：
（一）按汽車有牌照借供他車使用或使用他車牌照行駛情形者，
      處汽車所有人新台幣三千六百元以上一萬零八百元以下罰
      鍰，並禁止其行駛：前項第一款中屬未依公路法規定取得
      安全審驗合格證明，及第二款、第九款之車輛並沒入之；
      第三款、第四款之牌照扣繳之；第五款至第七款之牌照吊
      銷之，道路交通管理處罰條例第12條第1 項第5 款、第2
      項分別定有明文。
（二）查異議人之司機方春貴於上開時間，駕駛營業貨櫃曳引車
      附掛營業半拖車，行經前開路段，經警攔停舉發等事實，
      為異議人所不否認，並有舉發違反道路交通管理事件通知
      單附卷可稽，固堪認定。
（三）惟系爭營業半拖車經警取締而吊銷８１－ＦＥ號汽車牌照
      後，經異議人於98年12月28日送往原處分機關台北區監理
      所檢驗結果，確為原８１－ＦＥ號營業半拖車，並據以核
      發１２－ＲＫ號汽車牌照等情，有原處分機關之車輛檢驗
      紀錄附卷可稽，是異議人主張其並無「牌照借供他車使用
      」、「使用他車牌照行駛」之違規等情，尚非無據，應堪
      採信。原處分機關遽予裁罰，尚有未洽。異議人聲明異議
      為有理由，應將原處分撤銷。
（四）至舉發單位台北縣政府警察局汐止分局於99年1 月20日以
      北縣警汐交字第0990002037號函覆稱：車號０３１－ＫＮ
      號營業貨櫃曳引車所附掛之板架未打刻板架號於板架上，
      逕予懸掛８１－ＦＥ號牌行駛道路等情；異議人亦坦承該
      車架原本釘於車身上之小鐵牌失落，承認有標示不清之違
      規等語，此部分是否有道路交通管理處罰條例第16條第1
      項第3 款規定「未依規定於車身標明指定標識」之違規，
      應發回由原處分機關另行依法處理，附此敘明。
四、據上論斷，應依道路交通管理處罰條例第87條第2 項、道路
    交通案件處理辦法第20條，裁定如主文。
中    華    民    國    99    年    6     月    28    日
                  交通法庭  法  官  林鈺琅
上列正本證明與原本無異。
如不服本裁定，應於裁定送達後五日內，敘明抗告理由，向本院
提出抗告狀。
                            書記官  鍾惠萍
中    華    民    國    99    年    6     月    28    日

司法院資訊處製作；財團法人民間司法改革基金會備份。
